【裁判字號】    89,訴,2185
【裁判日期】    900327
【裁判案由】    贈與稅
【裁判全文】
臺北高等行政法院裁定                            八十九年度訴字第二一八五號
    原      告  甲○○
    被      告  財政部台北市國稅局
    代  表  人  乙○○（局長）住同右
    訴訟代理人  丁○○
右當事人間因贈與稅事件，原告不服行政院中華民國八十九年十月四日台八十九訴字
第二九０一九號再訴願決定，提起行政訴訟，本院裁定如左：
    主  文
原告之訴駁回。
訴訟費用由原告負擔。
    理  由
一、按訴願自機關之行政處分書或決定書達到之次日起，應於三十日內提起之，為原
    告收受本件復查決定書時之訴願法第九條第一項所明定，若逾越三十日之不變期
    間而提起訴願，即為法所不許，前行政法院著有六十二年判字第五八三號判例。
二、本件原告因贈與稅事件，收受被告財北國稅法字第八八○四二九四五號復查決定
    書之日期為民國（下同）八十八年十月二十八日，有原告之配偶丙○○蓋章收受
    之復查決定通知書掛號郵件收件回執，及北投郵局八十九年三月二十九日000
    0000～九號函附卷可稽，核計訴願三十日之不變期間係自八十八年十月二十
    九日起算，至八十八年十一月二十七日屆滿，因原告設址於台北市，並無扣除在
    途期間之適用，又該末日適為隔週休二日之星期六，依規定以其次星期一代之，
    即八十八年十一月二十九日，而原告遲至八十八年十二月一日始向被告提出訴願
    書狀，已逾首開法定不變期間。
三、原告主張從未授權原告之妻代為收受復查決定書，被告不能證明原告於何時收受
    復查決定書，依前行政法院五十五年判字第一五九號判例意旨，本件訴願期間，
    即無從起算，自不發生訴願逾期之問題；又原告否認「掛號郵件收件回執」蓋有
    原告之妻之印章，並否認該印章之真實性，應由被告就該印章之真正，負舉證責
    任等情，茲為爭議。經查，原告於本院九十年三月二十日就本案行公開準備程序
    時，自承：訴願決定書有收到。收受原處分書及訴願書回執的印章是同一個。所
    有公文文件我們都有收到。我們只是借錢給人家，被告認為我們是贈與‧‧‧（
    有準備程序筆錄可稽）。是則，原告對於上開爭執已屬自認，原告收受被告復查
    決定通知書日期為八十八年十月二十八日之事實，足堪認定。又原告之妻與原告
    戶籍設於同址，縱原告未授權原告之妻代為收受復查決定書，惟按公文程式條例
    第十三條規定機關致送人民之公文，得準用民事訴訟法有關送達之規定，依民事
    訴訟法第一百三十七條規定「送達於住、居所、事務所、或營業所，不獲會晤應
    受送達人者，得將文書付與有辨別事理能力之同居人或受僱人。」則本件復查決
    定書業已於八十八年十月二十八日合法送達，而原告於八十八年十二月一日始向
    被告提出訴願，已逾法定不變期間，一再訴願、為駁回之決定，自無不合。原告
    復對之提起行政訴訟，顯非合法，應予駁回。
四、依行政訴訟法第一百零七條第一項第十款、第一百零四條、民事訴訟法第九十五
    條、第七十八條，裁定如主文。
中    華    民    國    九十    年      三      月        二十七        日
                         臺 北 高 等 行 政 法 院  第 二 庭
                                      審 判 長 法  官  王立杰
                                               法  官  黃本仁
                                               法  官  劉介中
右為正本係照原本作成。
如不服本裁定，應於送達後十日內向本院提出抗告狀（須按他造人數附繕本）。
中    華    民    國    九十    年      三      月        二十九        日
                                               書記官  黃明和


司法院資訊處製作；財團法人民間司法改革基金會備份。
